【裁判字號】    97,交易,687
【裁判日期】    971231
【裁判案由】    業務過失傷害
【裁判全文】
臺灣臺北地方法院刑事判決             97年度交易字第687號
公  訴  人  臺灣臺北地方法院檢察署檢察官
被      告  甲○○
上列被告因業務過失傷害案件，經檢察官提起公訴（97年度偵字
第15595號），本院判決如下：
    主  文
甲○○從事業務之人，因業務上之過失傷害人，處拘役參拾日，
如易科罰金，以新台幣壹仟元折算壹日。
    事  實
一、甲○○係計程車司機，以載客運送為業，為從事駕駛業務之
    人，民國97年4月3日凌晨0時20分許，甲○○駕駛車牌號碼
    9D-286號營業小客車沿臺北市○○區○○街西往東方向行駛
    ，行經農安街與建國北路交岔路口，甲○○欲駕車左轉往北
    行駛建國北路時，適有行人乙○○與友人張進興酒後沿農安
    街東往西方向徒步行走並欲穿越建國北路，且疏於注意、未
    經由上開交岔路口處設有供行人東西向穿越建國北路之行人
    穿越道以穿越建國北路，而逕自上開行人穿越道旁約3公尺
    處道路上穿越建國北路，甲○○本應注意汽車行駛時，應注
    意車前狀況並隨時採取必要之安全措施，且依當時客觀情形
    ，並無不能注意情事，竟疏未注意車前狀況即率爾左轉，其
    駕駛之營業小客車左前車頭因閃避不及、撞及行進中之乙○
    ○，致乙○○因而受有左脛骨閉鎖性骨折、腦震盪、頭皮撕
    裂傷、疑似左膝外側軟骨或半月板撕裂等傷害，甲○○隨後
    於臺北市政府警察局交通大隊中山交通分隊員警傅裕文獲報
    到場處理時，當場承認為肇事人，而於犯罪被發覺前，向有
    偵查犯罪職權之機關自首接受裁判。
二、案經乙○○訴由臺北市政府警察局中山分局報告臺灣臺北地
    方法院檢察署檢察官偵查起訴。
    理  由
一、證據能力部分：
    (一)查本件被告甲○○所為之自白，並無出於強暴、脅迫、利
      誘、詐欺、疲勞訊問、違法羈押或其他不正之方法，亦非
      違反法定障礙事由經過期間不得訊問或告知義務之規定而
      為，依刑事訴訟法第156條第1項、第158條之2規定，應認
      其有證據能力。
    (二)證人乙○○於偵訊時之證述，未經檢察官依法命其具結，
      依刑事訴訟法第158條之3規定，此部分證言自無證據能力
      ；另證人乙○○、張進興其他於審判外之陳述及其他審判
      外蒐集取得之供述證據，檢察官、被告於本院調查證據時
      ，並未於言詞辯論終結前聲明異議，本院審酌該等供述證
      據作成時之情況，認為適當，且亦無其他違背法定程序而
      取得該等證據之情形，依刑事訴訟法第159條之5規定、第
      158條之4反面解釋，自有證據能力。
    (三)再查，本件資以認定被告犯罪事實之非供述證據（詳見後
      述），均無違反法定程序而取得之情形，依刑事訴訟法第
      158 條之4反面規定，自有證據能力。
二、本件犯罪事實，業經被告甲○○迭於警詢、偵訊及本院訊問
    時坦承不諱，核與證人即告訴人乙○○、證人即目擊車禍發
    生經過之張進興證述內容相符，並有卷附道路交通事故現場
    圖、道路交通事故調查報告表(一)、(二)、道路交通事故補充資
    料表、告訴人之馬偕紀念醫院臺北院區乙種診斷證明書、臺
    北市○○○○○道路交通事故肇事人自首情形紀錄表各1紙
    、現場照片13幀、告訴人乙○○受傷情形照片6幀等可資佐
    證，堪信被告自白與事實相符，且堪認被告確為從事駕駛業
    務之人；按汽車行駛時，應注意車前狀況並隨時採取必要之
    安全措施，道路交通安全規則第94條第3項定有明文，依道
    路交通事故調查報告表所示，當時客觀情形，被告非不能注
    意，然竟未注意車前狀況並隨時採取必要之安全措施，因而
    撞擊正在徒步穿越道路之告訴人，其有過失甚明，且告訴人
    所受之傷害係因被告上開過失行為駕車發生碰撞所致，是告
    訴人所受之傷害亦與被告之過失行為有相當因果關係；至證
    人乙○○、張進興於警詢時雖另證稱渠等係行走於行人穿越
    道上遭被告所駕車輛撞擊云云，然依卷附道路交通事故現場
    圖、現場照片所示，告訴人乙○○之血跡係在行人穿越道前
    方約3公尺處，且證人張進興於偵訊時亦證稱被告左轉時車
    速不快，告訴人並未被撞飛等語，復斟酌當時雖為雨天、路
    面潮濕，然血跡亦無大幅沖刷位移之可能，應認告訴人乙○
    ○未經由上開交岔路口處設有供行人東西向穿越建國北路之
    行人穿越道以穿越建國北路，而逕自上開行人穿越道旁約3
    公尺處穿越建國北路，且就此證人張進興嗣亦證稱：伊與告
    訴人是走在斑馬線旁邊，告訴人倒地位置是在計程車前面等
    語（見偵卷第25頁），益堪認定，按行人在設有行人穿越道
    、人行天橋或人行地下道者，必須經由行人穿越道、人行天
    橋或人行地下道穿越，不得在其一百公尺範圍內穿越道路，
    道路交通安全規則第134條第1款定有明文，是告訴人就本件
    傷害結果發生，亦與有過失；綜上所述，本件事證明確，被
    告犯行堪以認定，應依法論科。
三、核被告所為，係犯刑法第284條第2項前段之業務過失傷害罪
    ；又被告於車禍發生後，於職司偵查犯罪機關未發覺其業務
    過失傷害犯行之前，即向到場處理之臺北市政府警察局交通
    大隊中山交通分隊員警傅裕文承認為肇事人，有臺北市○○
    ○○○道路交通事故肇事人自首情形紀錄表在卷可按，被告
    為對於未發覺之犯罪自首而接受裁判，爰依刑法第62條前段
    規定減輕其刑；茲審酌(1)被告為高中畢業，前有傷害前科（
    臺東地方法院79年度易字第297號判決判處罰金6000元、減
    為3000元、不構成累犯），有臺灣高等法院被告前案紀錄表
    在卷可稽，其素行及智識程度；(2)被告係因未注意車前狀況
    並隨時採取必要之安全措施而有過失、告訴人則係未經由行
    人穿越道穿越道路而與有過失，以此斟酌被告違反義務之程
    度；(3)告訴人所受傷害程度非輕，以此斟酌被告犯罪所生危
    害程度；(4)被告嗣後坦承犯行，且業已賠償告訴人3萬元，
    業據告訴人陳述屬實（見本院97年12月25日審判筆錄），然
    雙方因願意接受之和解金額差距過大，致和解無法成立，其
    犯後態度等一切情狀，量處如主文所示之刑，並諭知易科罰
    金之折算標準。
據上論斷，應依刑事訴訟法第299條第1項前段，刑法第284條第2
項前段、第62條前段、第41條第1項前段，刑法施行法第1條之1
，判決如主文。
本案經檢察官黃兆揚到庭執行職務
中    華    民    國    97    年    12    月    31    日
                  交通法庭法  官  張永宏
以上正本證明與原本無異。
如不服本判決應於送達後10日內向本院提出上訴狀。
中    華    民    國    97    年    12    月    31    日
                          書記官  江虹儀
附錄本案論罪科刑法條全文：
中華民國刑法第284條
因過失傷害人者，處六月以下有期徒刑、拘役或五百元以下罰金
，致重傷者，處一年以下有期徒刑、拘役或五百元以下罰金。
從事業務之人，因業務上之過失傷害人者，處一年以下有期徒刑
、拘役或一千元以下罰金，致重傷者，處三年以下有期徒刑、拘
役或二千元以下罰金。


司法院資訊處製作；財團法人民間司法改革基金會備份。
